臺灣彰化地方法院刑事判決　　　　　　 100年度訴字第1268號
公　訴　人　臺灣彰化地方法院檢察署檢察官
被　　　告　楊境銓
上列被告因毒品危害防制條例案件，經檢察官提起公訴（100 年
度毒偵字第1091號），被告於本院準備程序中自白犯罪，本院認
有刑事訴訟法第273 條之1 第1 項之情形，合議裁定由受命法官
獨任進行簡式審判程序，茲審理判決如下：
    主  文
楊境銓施用第一級毒品，累犯，處有期徒刑捌月。又施用第二級
毒品，累犯，處有期徒刑伍月，扣案之甲基安非他命拾包（合計
純質淨重拾陸點肆陸公克）沒收銷燬之；扣案之塑膠鏟管壹支及
玻璃球吸食器貳個均沒收。應執行有期徒刑壹年，扣案之甲基安
非他命拾包（合計純質淨重拾陸點肆陸公克）沒收銷燬之；扣案
之塑膠鏟管壹支及玻璃球吸食器貳個均沒收。
    事  實
一、楊境銓前於民國（下同）93年間，因強盜案件，經本院以93
    年度訴字第1760號判決，判處有期徒刑6 年，嗣經臺灣高等
    法院臺中分院以94年度上訴字第979 號判決駁回上訴確定，
    於99年1 月27日縮短刑期假釋出監，嗣於99年8 月16日假釋
    期滿未經撤銷視為執行完畢。另於99年間，因施用毒品案件
    ，經本院以99年度毒聲字第377 號裁定送勒戒處所觀察、勒
    戒後，認無繼續施用毒品傾向，於100 年4 月12日執行完畢
    釋放，並由臺灣彰化地方法院檢察署檢察官以以99年度毒偵
    字第1857、2028號為不起訴處分確定。詎其仍不知悔改，於
    前開觀察、勒戒執行完畢釋放後5 年內，基於施用第一級毒
    品海洛因之犯意，於100 年5 月8 日下午1 時許，在其位於
    彰化縣和美鎮○○路181 巷10號住處內，以將第一級毒品海
    洛因摻入香菸內點燃後吸食其煙之方式，施用第一級毒品海
    洛因1 次；另基於施用第二級毒品甲基安非他命之犯意，於
    100 年5 月10日凌晨0 時許，在同上揭住處房間內，以將第
    二級毒品甲基安非他命置於玻璃球內燒烤後吸食所產生煙霧
    之方式，施用第二級毒品甲基安非他命1 次。嗣於100 年5
    月10日凌晨2 時許，因另涉他案於彰化縣花壇鄉○○街15巷
    巷口為警查獲，於其遭查獲之際丟棄之黑色手拿包內發現並
    扣得甲基安非他命10包（合計純質淨重16.46 公克）、塑膠
    鏟管1 支、玻璃球吸食器2 個及上開黑色手拿包1 個，經徵
    其同意由彰化基督教醫院採集血液送驗後，結果鴉片類篩檢
    及安非他命濃度篩檢均呈陽性反應，始查知上情。
二、案經彰化縣警察局報請臺灣彰化地方法院檢察署檢察官偵查
    起訴。
    理  由
一、按除被告所犯為死刑、無期徒刑、最輕本刑為3 年以上有期
    徒刑之罪或高等法院管轄第一審案件者外，於刑事訴訟法第
    273 條第1 項程序進行中，被告先就被訴事實為有罪之陳述
    時，審判長得告知被告簡式審判程序之旨，並聽取當事人、
    代理人、辯護人及輔佐人之意見後，裁定進行簡式審判程序
    ；除簡式審判程序、簡易程序及第376 條第1 款、第2 款所
    列之罪之案件外，第一審應行合議審判，刑事訴訟法第273
    條之1 第1 項、第284 條之1 分別定有明文。本件被告楊境
    銓所犯係死刑、無期徒刑、最輕本刑為3 年以上有期徒刑或
    高等法院管轄第一審案件以外之罪，並於本院行準備程序時
    就被訴事實為有罪之陳述，本院合議庭依前揭規定，經評議
    結果，裁定改由受命法官獨任行簡式審判程序，先予敘明。
二、上揭事實，業據被告楊境銓於警詢、偵訊及本院審理時均坦
    承不諱，且其於100 年5 月10日為警查獲時經由彰化基督教
    醫院採集血液送驗後，結果鴉片類篩檢及安非他命濃度篩檢
    均呈陽性反應，此有財團法人彰化基督教醫院100 年5 月10
    日報告（檢體）編號：0000000000、0000000 000 號檢驗醫
    學科（RD快速藥物及毒物）檢驗報告單各1 紙在卷可稽，而
    扣案之白色晶體10包，經送鑑驗結果確實含第二級毒品甲基
    安非他命成分（合計純質淨重16.46 公克），此有內政部警
    政署刑事警察局100 年9 月9 日刑鑑字第10001 10279 號鑑
    定書1 紙附卷可參，此外，復有扣案之被告所有並供其施用
    第二級毒品所用之塑膠鏟管1 支及玻璃球吸食器2 個可資佐
    證，應認被告之自白確與事實相符，堪以採信。另查，被告
    曾於99年間，因施用毒品案件，經本院以99年度毒聲字第37
    7 號裁定送勒戒處所觀察、勒戒後，認無繼續施用毒品傾向
    ，於100 年4 月12日執行完畢釋放，並由臺灣彰化地方法院
    檢察署檢察官以以99年度毒偵字第1857、2028號為不起訴處
    分確定等情，有臺灣高等法院被告前案紀錄表及臺灣彰化地
    方法院檢察署刑案資料查註紀錄表各一份附卷可參，被告顯
    係於觀察、勒戒執行完畢釋放後，5 年內再犯毒品危害防制
    條例第10條第1 項、第2 項之罪，依同條例第23條第2 項規
    定，應依法論科。綜上所述，本件犯罪事證明確，被告前開
    犯行洵堪認定。
三、查海洛因、甲基安非他命係毒品危害防制條例第2 條第2 項
    第1 款、第2 款所稱之第一級、第二級毒品，依法均不得持
    有、施用。核被告所為，係犯毒品危害防制條例第10條第1
    項之施用第一級毒品罪及同條例第10條第2 項之施用第二級
    毒品罪。被告於施用前持有第一級毒品海洛因、第二級毒品
    甲基安非他命之低度行為，各為施用之高度行為所吸收，均
    不另論罪。被告於100 年5 月8 日下午1 時許及100 年5 月
    10日凌晨0 時許，分別施用第一級毒品海洛因、第二級毒品
    甲基安非他命之犯行，犯意各別，行為不同，應分論併罰。
    又查被告前於93年間，因強盜案件，經本院以93年度訴字第
    1760號判決，判處有期徒刑6 年，嗣經臺灣高等法院臺中分
    院以94年度上訴字第979 號判決駁回上訴確定，於99年1 月
    27日縮短刑期假釋出監，嗣於99年8 月16日假釋期滿未經撤
    銷視為執行完畢等情，有臺灣彰化地方法院檢察署刑案資料
    查註紀錄表、臺灣高等法院被告前科紀錄表各1 份在卷可稽
    ，其於5 年內以故意再犯本件有期徒刑以上之罪，均為累犯
    ，應依刑法第47條第1 項之規定，均加重其刑。爰審酌被告
    曾因施用毒品送觀察、勒戒，仍未能戒除毒癮，再度施用毒
    品戕害自身健康，及其犯罪之動機、目的、所生危害及犯罪
    後態度等一切情狀，量處如主文所示之刑，並定其應執行之
    刑。扣案之第二級毒品甲基安非他命10包（合計純質淨重為
    16.46 公克），為查獲之毒品，不問是否為被告所有，應依
    毒品危害防制條例第18條第1 項前段規定，宣告沒收銷燬之
    。另扣案之塑膠鏟管1 支及玻璃吸食器2 個，均為被告楊境
    銓所有，且為其供吸食第二級毒品甲基安非他命所用之物，
    業據被告供承在卷，爰依刑法第38條第1 項第2 款之規定宣
    告均沒收之。至扣案之黑色手拿包1 個，雖為被告楊境銓所
    有，惟非供其本件施用毒品所用之物，亦非違禁物，爰不予
    宣告沒收，附此敘明。
四、據上論斷，應依刑事訴訟法第273 條之1 第1 項、第299 條
    第1 項前段，毒品危害防制條例第10條第1 項、第2 項、第
    18條第1 項前段，刑法第11條前段、第47條第1 項、第51條
    第5 款、第38條第1 項第2 款，判決如主文所示。
五、如不服本判決，得於判決書送達之日起10日內，以書狀敘述
    理由，向本庭提出上訴。
本案經檢察官陳鼎文到庭執行職務。
中    華    民    國   100    年    10    月    20    日
                  刑事第六庭          法  官  黃齡玉
以上正本證明與原本無異。
如不服本判決應於收受判決後10日內向本院提出上訴書狀，並應
敘述具體理由；其未敘述上訴理由者，應於上訴期間屆滿後20日
內向本院補提理由書（均須按他造當事人之人數附繕本）「切勿
逕送上級法院」。
中    華    民    國   100    年    10    月    20    日
                                      書記官  李噯靜
附錄本案論罪科刑法條全文：
毒品危害防制條例第10條
施用第一級毒品者，處 6 月以上 5 年以下有期徒刑。
施用第二級毒品者，處 3 年以下有期徒刑。